【裁判字號】    97,抗,298
【裁判日期】    971119
【裁判案由】    本票裁定
【裁判全文】
臺灣板橋地方法院民事裁定               97年度抗字第298號
抗  告  人  甲○○
            乙○○原名邱心妹.
上列抗告人與相對人國泰世華商業銀行股份有限公司間因本票裁
定事件，對於中華民國97年10月20日本院97年度票字第9458號裁
定提起抗告，本院裁定如下：
    主  文
抗告駁回。
抗告程序費用新臺幣壹仟元由抗告人負擔。
    理  由
一、按執票人向本票發票人行使追索權時，得聲請法院裁定後強
    制執行，票據法第123 條定有明文。又本票執票人依上開法
    條之規定，聲請法院裁定及抗告法院之裁定，僅依非訟事件
    程序，以審查強制執行許可與否，並無確定實體上法律關係
    存否之效力，如發票人就票據債務之存否有爭執時，應由發
    票人提起確認之訴，以資解決（最高法院56年台抗字第714
    號、57年台抗字第76號判例意旨參照）。
二、本件相對人主張：伊執有抗告人於民國94年8 月8 日共同簽
    發，以臺北縣土城市為付款地免除作成拒絕證書，內載金額
    新臺幣（下同）1,730,000 元，到期日97年8 月11日之本票
    1 紙（下稱系爭本票），詎於到期日提示後尚有如原裁定主
    文所示之本金及利息未獲付款，依票據法第123 條聲請裁定
    許可強制執行等情，已據提出本票1 紙為證，原裁定予以准
    許，即無不合。
三、抗告意旨略以：系爭本票發票日期及金額，均非抗告人所書
    寫，抗告人於簽發系爭本票時，發票日及本票金額均係空白
    ，依票據法第11條第1 項規定，該票據無效；退萬步言，縱
    系爭本票係屬所謂「空白授權票據」，然抗告人授權相對人
    填寫之本票金額，應係到期日時抗告人實際所負擔之債務額
    ，惟查相對人所提出尚未清償之本金為1,628,088 元，並非
    1,730,000 元，事實上抗告人向相對人貸款後，已清償部分
    款項，但相對人卻仍以最原始之貸款全額填入本票，明顯已
    逾抗告人之授權範圍，應請相對人依抗告人實際應負擔之金
    額重新更正發票金額，爰提起抗告等語。經查，抗告人所稱
    情節即使屬實，亦係實體上之爭執，應由抗告人另行提起訴
    訟，以資解決，本件非訟程序不得加以審究，仍應為許可強
    制行之裁定。
四、據上論結，本件抗告為無理由，依非訟事件法第46條、第21
    條第2 項、第24條第1 項，民事訴訟法第495 條之1 第1 項
    、第449 條第1 項、第78條，裁定如主文。
中    華    民    國    97    年    11    月    19    日
              民事第一庭    審判長法  官  李世貴
                                  法  官  許瑞東
                                  法  官  高文淵
正本係照原本作成。
本裁定不得再抗告。
中    華    民    國    97    年    11    月    19    日
                                  書記官  許慧貞


司法院資訊處製作；財團法人民間司法改革基金會備份。
